【裁判字號】    95,聲,3
【裁判日期】    950502
【裁判案由】    聲明異議
【裁判全文】
臺中高等行政法院裁定
                                     95年度聲字第00003號
聲  請  人  甲○○
            乙○○○
上列聲請人與臺中縣政府間因本院94年度訴字第614號確認行政
處分無效事件，於中華民國95年2月12日具狀對本院95年1月12日
準備程序筆錄聲請更正，經本院書記官於95年3月7日作成處分書
，聲請人不服，提出異議，本院裁定如下：
    主  文
異議駁回。
異議程序費用由異議人負擔。
    理  由
一、按「準備程序筆錄應記載下列各款事項：一、各當事人之聲
    明及所用之攻擊或防禦方法。二、對於他造之聲明及攻擊或
    防禦方法之陳述。三、前條第一項所列各款事項及整理爭點
    之結果。」、「對於法院書記官之處分，得於送達後或受通
    知後十日內提出異議，由其所屬法院裁定。」民事訴訟法第
    第271條及240條第2項定有明文，而此一規定於行政訴訟亦
    有準用，為行政訴訟法第132條及第218條所明定。
二、經查，本件聲請人於95年2月12日對本院94年度訴字第614號
    確認行政處分無效事件，聲請更正95年1月12日準備程序筆
    錄。經本院書記官核對錄音內容與聲請人當庭之陳述及94年
    11月14日起訴狀要旨相符，於95年3月7日作成處分書，有該
    處分書附卷可稽。嗣聲請人提出異議後，經本院受命法官於
    95年4月14日訊問時當庭勘驗錄音結果，於該準備程序中受
    命法官曾問聲請人：「是否自行築堤防」，聲請人乙○○○
    答：「對」之錄音內容，有該訊問筆錄在卷可稽，而聲請人
    對此錄音內容亦不爭執。則書記官依照聲請人乙○○○前後
    之陳述，該準備程序筆錄記載聲請人乙○○○陳述：「河川
    公地縣府沒有建造堤防危害田園，後來我們自行建造堤防，
    被告要原告提出申請否則將堤防拆除。」並無錯誤。另聲請
    人聲請將該筆錄更正為「被告明知所管轄原告所有系爭土地
    隔鄰溫寮溪河川公地之河床不穩定案，業經經濟部水資源局
    於87年8月12日派員會同至現場並作成會勘結論在案，有經
    濟部水資源局87年8月21日經 (87)水資四字第8700400598
    號函檢送台中縣溫寮溪水利工程勘查紀錄乙份等之公文影本
    在案為證，惟被告竟故意拒不依上開會勘結論辦理局部保護
    河床穩定需要，得先行設置固床工之要求之故，所衍生上開
    河段之河床不勘90年7月30日桃芝颱風和90年9月17日納莉颱
    風之侵襲與沖刷下導致大量土石流失之結果，而使其河床下
    陷3公尺，且釀成施工單位所轄之地下涵管破裂並危害原告
    所有系爭土地之田園護岸之地基裸露呈現朝夕不保之狀況下
    ，而案由原告於90年9月19日具文逕向被告陳情申請修復固
    床工，以維河床穩定案，案由被告於90年10月19日行文函轉
    施工單位辦理上開修復固床工之業務在案，原告身為利害關
    係人，乃於91年3月1日具文向被告陳情申請同一案件兼顧原
    告所有系爭土地田園護岸之安全乙案，亦由被告於91年3月
    15日函請施工單位定期於91年4月2日上午10時於施工單位所
    屬大甲工作站集合說明所決定由施工單位完成修復固床工工
    程設置之同時，由施工單位於91年4月8日於原告系爭土地以
    北10公尺處河川用地內舖設水泥以保護其田園護岸之基腳免
    遭洪水之侵襲，其水泥費用由原告負擔之決定行為，純係依
    據經濟部水資源局於87年8月12日派員會同至現場所作成之
    勘查結論辦理局部保護河床穩定所為之防禦行為。」然該準
    備程序筆錄就聲請人乙○○○之陳述已記載「事實和理由均
    如起訴狀所載」，聲請人欲聲請更正之內容與起訴狀所載大
    致相同，是準備程序筆錄已依聲請人之陳述而為記載，難認
    有違法之情事。從而，該準備程序筆錄既無錯誤，本院書記
    官就此部分未依聲請人之聲請予以更正，核無違誤。聲請人
    仍以書記官之處分書違法，提出異議，為無理由，應予駁回
    。
三、依行政訴訟法第218條、第104條，民事訴訟法第240條第2項
    、第95條、第85條第1項前段，裁定如主文。
中    華    民    國    95    年     5    月    2     日
                第三庭審判長法  官    沈  應  南
                            法  官    許  金  釵
                            法  官    林  秋  華
以上正本證明與原本無異。
如不服本裁定，應於裁定送達後10日內以書狀敘明理由，經本院
向最高行政法院提起抗告（須依對造人數附具繕本）；並應預繳
送達用雙掛號郵票390元（34元及5元郵票各10份)。
中    華    民    國    95    年     5    月    2     日
                            書記官   黃  靜  華


司法院資訊處製作；財團法人民間司法改革基金會備份。
